【裁判字號】    92,小上,94
【裁判日期】    921225
【裁判案由】    給付電信費
【裁判全文】
臺灣板橋地方法院民事裁定  九十二年度小上字第九四號
    上  訴  人  甲○○
    訴訟代理人  乙○
    被上訴人    遠傳電訊股份有限公司
                            設台北縣板橋市○○路○段三三四號
    法定代理人  丙○○      住.
右當事人間請求給付電信費事件，上訴人對於中華民國九十二年十月七日本院三重簡
易庭九十二年度重小字第一四九一號第一審判決提起上訴，本院裁定如左：
    主      文
上訴駁回。
第二審訴訟費用新台幣壹仟伍佰元由上訴人負擔。
    理      由
一、按對於小額程序之第一審裁判之上訴，非以其違背法令為理由，不得為之，民事
    訴訟法第四百三十六條之二十四第二項定有明文。所謂判決違背法令係指判決不
    適用法規或適用不當者而言。且依同法第四百三十六條之二十五規定，上訴狀內
    應記載上訴理由，並表明原判決所違背之法令及其具體內容，以及依訴訟資料可
    認為原判決有違背法令之具體事實，上訴狀或理由書如未依此項方法表明者，即
    難認為已對小額訴訟第一審判決之違背法令有具體之指摘，又上訴理由如僅引用
    原審判決時之攻擊防禦方法作為上訴理由，應認為未對原審判決有何具體之指摘
    ，不得謂已合法表明上訴理由，其上訴均難認為合法。
二、本件上訴人係對於小額訴訟之第一審判決提起上訴，其雖以：被上訴人以不實之
    契約，要求上訴人給付電信費用，上訴人自當予拒絕。上訴人於原審庭訊中，一
    再陳明身分證與郵局儲金簿均遺失，被人以人頭利用向被上訴人申請門號，並要
    求傳訊被上訴人辦理門號申請之負責人員到庭指認對質，以及准許比對簽名筆跡
    ，前者並無結果，後者雖有移送法務部調查局鑑定，但所附送之申請書與自動轉
    帳同意書等均係影本，以致無法鑑定比對，而未有結果。但上訴人此舉即在證明
    上訴人對被上訴人並無給付電信費用之義務。原審不究申請門號契約之真偽，捨
    本逐末，為上訴人敗訴之判決，其判決即有違背法令。而傳訊證人指認對質，及
    聲請筆跡鑑定比對，攸關本案勝負之關鍵，原審亦曾諭令上訴人到場簽名二十次
    以供比對，惟竟以影本函送鑑定，以致造成未有比對結果之事實，進而在判決書
    中隻字未提，亦不加以說明何以不命被上訴人提出正本，令人質疑，其調查證據
    顯然違背法令等語指摘原判決。惟系爭行動電話服務申請書上，被上訴人之簽名
    是否真正，並兩造間是否有系爭行動電話服務契約存在，係屬事實真偽之問題，
    應由事實審法院斟酌辯論意旨及調查證據之結果，依自由心證判斷之，其判斷除
    有不適用法規、適用法規不當或有民事訴訟法第四百六十九條所列各款情事外，
    尚不得認係當然有違背法令情事。又調查證據及認定事實為事實審法院之職權，
    事實審法院斟酌全部辯論意旨及證據之結果，對於不必要之證據方法，原可衡情
    捨棄，不受當事人請求之拘束。是審理事實之法院衡情裁量，若認事實已臻明瞭
    ，自可即行裁判，毋庸再為調查。而鑑定為調查證據之方法，原審經調查證據之
    結果，認上訴人曾以郵局存款自動轉帳之方式繳納九十年七月份之電信費，且系
    爭行動電話有與被告家中00000000電話通聯之情形，茍係他人冒用上訴
    人之名申請本件行動電話使用，應不致由上訴人郵局存款以自動轉帳方式繳納本
    件電信費，認被上訴人主張上訴人有申請使用系爭行動電話之事實已臻明確，於
    將系爭申請書之正本與自動轉帳同意書等之影本函送法務部調查局鑑定比對未有
    結果後，雖未再調取自動轉帳同意書之正本以送鑑定，仍不得指其為違法。上訴
    論旨，徒就原審證據之調查並其取捨職權之行使，任加指摘，而非具體表明合於
    不適用法規或適用法規不當等之情形，實難認對該判決之如何違背法令已有具體
    之指摘。上訴人既未具體指出原審判決有如何違背法令情事，更未指明原審判決
    所違反之法令條項或其內容以及依訴訟資料有何判決違背法令之具體事實，參諸
    前開說明，自不得謂已合法表明上訴理由，從而本件上訴，顯難認為合法，應予
    駁回。
三、本件第二審裁判費新臺幣（下同）一千五百元，應由上訴人負擔，爰確定如主文
    第二項所示。
四、依民事訴訟法第四百三十六條之三十二第二項、第四百四十四條第一項前段、第
    四百三十六條之十九第一項、第九十五條、第七十八條，裁定如主文。
中      華      民      國    九十二    年     十二     月    二十五    日
                                    臺灣板橋地方法院民事第三庭
~B審判長法官  黃麟倫
~B法      官  許月珍
~B法      官  陳麗玲
右為正本係照原本作成
如對本裁定抗告須於裁定送達後十日內向本院提出抗告狀
中      華      民      國    九十二    年     十二     月    二十五    日
~B法院書記官  顧嘉文


司法院資訊處製作；財團法人民間司法改革基金會備份。
